臺灣宜蘭地方法院刑事判決              100年度訴字第296號
公  訴  人  臺灣宜蘭地方法院檢察署檢察官
被      告  李洋松
指定辯護人  本院公設辯護人黃之中
上列被告因違反毒品危害防制條例案件，經檢察官提起公訴（10
0年度毒偵字第472號），被告自白犯罪，經本院合議庭裁定改由
受命法官獨任進行簡式審判程序，檢察官聲請改依協商程序而為
判決，本院判決如下：
    主      文
李洋松施用第一級毒品，處有期徒刑陸月，如易科罰金，以新台
幣壹仟元折算壹日。扣案如附表編號(一)所示之第一級毒品海洛因
沒收銷燬之，扣案如附表編號(二)、(五)、(七)、(八)、(九)所示之物均沒
收。又施用第二級毒品，處有期徒刑月，如易科罰金，以新台
幣壹仟元折算壹日。扣案如附表編號(三)所示之第二級毒品甲基安
非他命沒收銷燬之，扣案如附表編號(四)、(六)、(八)、(九)所示之物均
沒收。應執行有期徒刑捌月，如易科罰金，以新台幣壹仟元折算
壹日。扣案如附表編號(一)所示之第一級毒品海洛因及附表編號(三)
所示之第二級毒品甲基安非他命均沒收銷燬之，扣案如附表編號
(二)、(四)、(五)、(六)、(七)、(八)、(九)所示之物均沒收。
    事實及理由
一、李洋松前因施用毒品案件，經本院以98年度毒聲字第145號
    裁定送觀察、勒戒，於民國99年10月29日入觀察勒戒處所施
    以觀察、勒戒處分後，認無繼續施用毒品傾向，於99年12月
    9日釋放出所，並由台灣宜蘭地方法院檢察署檢察官以99年
    度毒偵字第865號、99年度毒偵緝字第57、58號等案件為不
    起訴處分確定。詎仍不知悔改，於觀察、勒戒執行完畢釋放
    後5年內，復基於施用第一級毒品海洛因及第二級毒品甲基
    安非他命之犯意，於100年2月27日晚上10時許，在宜蘭縣蘇
    澳鎮○○里○鄰○○路10巷33號住處，以針筒注射之方式，
    施用第一級毒品海洛因1次，另於同日晚間，在上開地點，
    以將第二級毒品甲基安非他命置入玻璃球吸食器燒烤吸食煙
    霧之方式，施用第二級毒品甲基安非他命1次，嗣於100年2
    月28日凌晨2時40分許，在宜蘭縣宜蘭市○○路34巷口，為
    警攔查李洋松借予林鳳娟、余玟靜所使用車牌號碼5B-7 943
    號之自用小客車，於車內扣得李洋松所有如附表編號(一)至(九)
    所示之物，經警通知李洋松到場說明，並由警採其尿液送驗
    ，結果檢出鴉片類之嗎啡、可待因及安非他命類之甲基安非
    他命陽性反應而查悉上情。
二、證據：
  (一)被告李洋松於警詢及本院審理中之自白。
  (二)證人林鳳娟、余玟靜於警詢之證述。
  (三)宜蘭縣警察局宜蘭分局扣押筆錄1份（見宜蘭縣政府警察局
    宜蘭分局刑案偵查卷宗第20頁至第24頁）。
  (四)宜蘭縣政府警察局宜蘭分局毒品犯罪嫌疑人尿液採驗作業管
    制記錄、慈濟大學濫用藥物檢驗中心檢驗總表、交通部民用
    航空局航空醫務中心毒品鑑定書各1份（見宜蘭縣政府警察
    局宜蘭分局刑案偵查卷宗第27頁、第28頁、100年度毒偵字
    第472號卷第12頁）
三、本件被告已認罪，經檢察官與被告於準備程序達成協商之合
    意，其合意內容為：被告施用第一級毒品海洛因部分願受科
    處有期徒刑6月，如易科罰金，以新台幣（下同）1,000元折
    算壹日，被告施用第二級毒品甲基安非他命部分願受科處有
    期徒刑3月，如易科罰金，以1,000元折算壹日，應執行有期
    徒刑8月，如易科罰金，以1,000元折算壹日。經查，上開協
    商合意並無刑事訴訟法第455條之4第1項所列情形之1，檢察
    官聲請改依協商程序而為判決，本院爰不經言詞辯論，於協
    商合意範圍內為協商判決，合予敘明。
四、附記事項：
  (一)扣案如附表編號(一)、(三)所示之物，因海洛因、甲基安非他命
    為第一、二級毒品，應依毒品危害防制條例第18條第1項前
    段規定，不問屬於犯人與否，諭知沒收銷燬之；又鑑定時取
    樣之海洛因、甲基安非他命，於鑑定時已鑑析用罄，此部分
    已不存在，不得再宣告沒收銷燬。
  (二)扣案如附表編號(二)、(四)所示之物，分別係屬被告所有供其包
    裝所持有之第一級毒品海洛因及第二級毒品甲基安非他命所
    用之物，應依刑法第38條第1項第2款規定，宣告沒收。
  (三)扣案如(五)、(七)所示之物，為被告所有，均係被告供（但非專
    供）施用第一級毒品海洛因所用之物，據被告於本院審理時
    供述明確，應依刑法第38條第1項第2款宣告沒收。
  (四)扣案如(六)所示之物，為被告所有，係被告供（但非專供）施
    用第二級毒品甲基安非他命所用之物，據被告於本院審理時
    供述明確，亦應依刑法第38條第1項第2款宣告沒收。
  (五)另未使用過之吸管4支及分裝袋18個，為被告所有預備供其
    施用海洛因、甲基安非他命所使用之物，此據被告於本院審
    理時供陳在卷，故均屬被告所有供（預備供）犯罪使用之物
    ，爰依刑法第38條第1項第2款規定併予宣告沒收之。
五、應適用之法條：刑事訴訟法第455條之4第2項、第455條之8
    ，毒品危害防制條例第10條、第18條第1項前段，刑法第11
    條前段、第41條第1項前段、第8項、第51條第5款、第38條
    第1項第2款。
六、協商判決除有刑事訴訟法第455條之4第1項第1款於本訊問程
    序終結前，被告撤銷協商合意或檢察官撤回協商聲請者；第
    2款被告協商之意思非出於自由意志者；第4款被告所犯之罪
    非第455條之2第1項所定得以協商判決者；第6款被告有其他
    較重之裁判上一罪之犯罪事實者；第7款法院認應諭知免刑
    或免訴、不受理者情形之一，及違反同條第2項「法院應於
    協商合意範圍內為判決；法院為協商判決所科之刑，以宣告
    緩刑或2年以下有期徒刑、拘役或罰金為限」之規定者外，
    不得上訴。
七、如有前述例外得上訴之情形，又不服本件判決，得自收受判
    決送達後10日內，向本院提出上訴書狀，上訴於第二審法院
    。
八、本案經檢察官陳錦雯到庭執行職務。
中    華    民    國    100    年    10    月    11    日
                  刑事第二庭  法  官  張淑華
以上正本證明與原本無異。
如不服本判決應於收受本判決後10日內向本院提出上訴書狀，並
應敘述具體理由。若未敘述理由者，應於上訴期間屆滿後20日內
向本院補提理由書狀(均須按他造當事人之人數附繕本)。
                              書記官  葉書毓
中    華    民    國    100    年    10    月    11    日
附表：
┌──┬──────────────┬────────┐
│編號│    扣案物品名稱            │  備     註     │
├──┼──────────────┼────────┤
│(一)  │第一級毒品海洛因1包（淨重0.9│                │
│    │020公克，取樣0.0020公克，餘 │                │
│    │重0.9000公克）              │                │
├──┼──────────────┼────────┤
│(二)  │包裝如附表編號一所示海洛因之│被告所有供其包裝│
│    │塑膠包裝袋1個               │所持有之第一級毒│
│    │                            │品海洛因所用之物│
├──┼──────────────┼────────┤
│(三)  │第二級毒品甲基安非他命3 包（│                │
│    │淨重2.0500公克，取樣0.0006公│                │
│    │克，餘重2.0494公克）        │                │
├──┼──────────────┼────────┤
│(四)  │包裝如附表編號一所示甲基安非│被告所有供其包裝│
│    │他命之塑膠包裝袋3 個        │所持有之第二級毒│
│    │                            │品甲基安非他命所│
│    │                            │用之物          │
├──┼──────────────┼────────┤
│(五)  │注射針筒2支                 │被告所有，係供（│
│    │                            │但非專供）施用第│
│    │                            │一級毒品海洛因所│
│    │                            │用之物          │
├──┼──────────────┼────────┤
│(六)  │玻璃球吸食器1組             │被告所有，係供（│
│    │                            │但非專供）施用第│
│    │                            │二級毒品甲基安非│
│    │                            │他命所用之物    │
├──┼──────────────┼────────┤
│(七)  │葡萄糖1包（1.1公克）        │被告所有，係供（│
│    │                            │但非專供）施用第│
│    │                            │一級毒品海洛因所│
│    │                            │用之物          │
├──┼──────────────┼────────┤
│(八)  │吸管4支                     │被告所有，預備供│
│    │                            │施用第一級毒品海│
│    │                            │洛因及第二級毒品│
│    │                            │甲基安非他命所用│
│    │                            │之物            │
├──┼──────────────┼────────┤
│(九)  │分裝袋18個                  │被告所有，預備供│
│    │                            │施用第一級毒品海│
│    │                            │洛因及第二級毒品│
│    │                            │甲基安非他命所用│
│    │                            │之物            │
└──┴──────────────┴────────┘
附錄本案論罪科刑法條
毒品危害防制條例第10條
施用第一級毒品者，處6月以上5年以下有期徒刑。
施用第二級毒品者，處3年以下有期徒刑。